臺灣板橋地方法院刑事判決           100年度交易字第1055號
公  訴  人  臺灣板橋地方法院檢察署檢察官
被      告  吳漢楨
上列被告因過失傷害案件，經檢察官提起公訴（100 年度調偵字
第2345號），因被告於準備程序中為有罪之陳述，經本院裁定進
行簡式審判程序，並判決如下：
    主  文
吳漢楨從事業務之人，因業務上之過失傷害人致重傷，處有期徒
刑柒月。
    事  實
一、吳漢楨係址設新北市○○區○○路1 段103 號12樓之1 「泰
    發交通股份有限公司」之司機，以駕駛營業大客車載運乘客
    為業，為從事駕駛業務之人。吳漢楨於民國100 年5 月1 日
    下午4 時許，駕駛車牌號碼577-EE號營業大客車，停靠在臺
    中市○里區○○路719 號之「順里發加油站」前方時，本應
    注意需俟乘客穩妥下車後，始得關閉車門，再起步行駛，以
    防乘客因重心不穩而摔落受傷之危險，而依當時為天氣晴、
    日間有自然光線等情形，並無不能注意之情事，竟疏未注意
    乘客簡甜尚未穩妥下車，且未關閉車門，即貿然起動前開大
    客車往前行駛，致簡甜自大客車後門跌落地面，並遭該大客
    車右後車輪輾壓左小腿，致受有左下肢嚴重軋傷、左下肢粉
    碎性開放性骨折及左下肢截肢等重傷害。吳漢楨於肇事後，
    留在事故現場，在偵查機關未查悉上情前，主動向到場處理
    警員承認肇事，因而接受裁判。
二、案經簡甜訴由臺灣板橋地方法院檢察署檢察官偵查起訴。
    理  由
一、按本件被告吳漢楨所犯係死刑、無期徒刑、最輕本刑為3 年
    以上有期徒刑以外之罪，其於本院審理時就前揭被訴事實為
    有罪之陳述，經本院告知簡式審判程序之旨，並聽取其與公
    訴人之意見後，認無不得或不宜改依簡式審判程序進行之處
    ，爰依刑事訴訟法第273 條之1 第1 項，裁定本件改依簡式
    審判程序審理，合先敘明。
二、訊據被告吳漢楨對於在上揭時、地，駕駛營業大客車停靠供
    乘客下車時，因疏未注意告訴人簡甜未穩妥下車，且未關閉
    車門，即貿然啟動車輛行駛，肇致本件事故之事實，於偵查
    及本院審理中供承不諱，並有交通事故現場圖、道路交通事
    故調查報告表(一)、(二)各1 份及現場照片6 幀附卷可稽（100
    年度他字第2918號偵查卷第17-20 、22-24 頁），堪信為真
    實。另按汽車裝載時，載運人客、貨物必須穩妥，車門應能
    關閉良好，物品應捆紮牢固，堆放平穩，道路交通安全規則
    第77條第1 項第2 款定有明文。被告以駕駛營業大客車為業
    ，於上揭時地駕車本應注意上揭規定，而依當時為天候晴、
    有日間自然光線等情形，並無不能注意之情事，有前開道路
    交通事故調查報告表(一)可憑，乃竟疏未注意告訴人尚未穩妥
    下車，且未關閉車門，即貿然起動車輛往前行駛，被告有駕
    車過失，甚為彰顯。又告訴人因此受有左下肢嚴重軋傷、左
    下肢粉碎性開放性骨折及左下肢截肢等傷害，有長庚醫療財
    團法人林口長庚紀念醫院診斷證明書1 份在卷可稽（上揭偵
    查卷第6 頁），告訴人所受之傷害，已毀敗其左肢之機能，
    應屬刑法第10條第4 項第4 款之重傷害無訛。告訴人既因本
    件車禍受有前開重傷害，則其重傷害與被告之過失行為間顯
    有相當因果關係，被告自應負過失重傷害之罪責。本案事證
    明確，被告犯行洵堪認定，應予依法論科。
三、被告於案發時，係擔任泰發交通股份有限公司之司機，以駕
    駛營業大客車載客為業，此據被告供承在卷，足認被告為從
    事駕駛業務之人。故核被告所為，係犯刑法第284 條第2 項
    後段之業務過失重傷害罪。被告於肇事後，主動留在現場，
    並向前來處理之臺中市政府警察局交通隊警員黃政堯坦承肇
    事等情，有處理道路交通事故談話紀錄表1 份在卷可佐（上
    開偵查卷第21頁），堪認合乎自首之要件，爰依刑法第62條
    前段規定減輕其刑。爰審酌被告於本案行為前並無犯罪紀錄
    ，有臺灣高等法院被告前案紀錄表1 份附卷可稽，其擔任營
    業大客車司機，卻未克盡職責維護乘客之安全，造成告訴人
    摔出車外受有重大傷害，不僅使告訴人身心遭受極大痛苦，
    且因告訴人生活無法自理，使告訴人之家屬同受其累，為長
    期照護告訴人而須支出龐大之勞力、時間、費用，且迄今仍
    未與告訴人達成和解並賠償損失，應受相當程度之刑事非難
    ，兼衡被告之生活狀況、犯罪之情節、過失之程度及犯罪後
    坦承犯行之態度等一切情狀，量處如主文所示之刑。
據上論斷，應依刑事訴訟法第299 條第1 項前段、第273 條之1
第1 項，刑法第284 條第2 項後段、第62條前段，刑法施行法第
1 條之1 第1 項、第2 項前段，刑決如主文。
本案經檢察官陳世錚到庭執行職務。
中    華    民    國   100    年    11    月    30    日
                  刑事第十四庭  法  官  俞秀美
上列正本證明與原本無異。
如不服本判決，應於判決送達後10日內敘明上訴理由，向本院提
出上訴狀 (應附繕本) ，上訴於臺灣高等法院。其未敘述上訴理
由者，應於上訴期間屆滿後20日內向本院補提理由書「切勿逕送
上級法院」。
                                書記官  謝怡貞
中    華    民    國   100    年    11    月    30    日
附錄本案論罪科刑之法條
中華民國刑法第284條
因過失傷害人者，處 6 月以下有期徒刑、拘役或 5 百元以下罰
金，致重傷者，處 1 年以下有期徒刑、拘役或 5 百元以下罰金
。
從事業務之人，因業務上之過失傷害人者，處 1 年以下有期徒
刑、拘役或 1 千元以下罰金，致重傷者，處 3 年以下有期徒刑
、拘役或 2 千元以下罰金。